【裁判字號】    90,交易,522
【裁判日期】    900905
【裁判案由】    公共危險
【裁判全文】
臺灣臺中地方法院刑事判決                          九十年度交易字第五二二號
    公  訴  人  臺灣臺中地方法院檢察署檢察官
    被      告  甲○○
右列被告因公共危險案件，經檢察官提起公訴（九十年度偵字第一０九五八號），本
院判決如左：
    主      文
甲○○服用酒類，不能安全駕駛動力交通工具而駕駛，處有期徒刑肆月，如易科罰金
，以參佰元折算壹日。
    事      實
一、甲○○於民國九十年六月五日晚間八時許，在台中市○○路朋友家中與朋友聚會
    食用燒酒雞及飲用高梁酒後，明知服用酒類或相類之物後已達不能安全駕駛汽車
    等動力交通工具之程度，仍自行駕駛車牌號碼ＮＲ─０四三三號自小客車，沿台
    中市○○路由西向東方向行駛欲返回家中，於同日晚間十一時許，途經台中市○
    ○路與綏遠路口時，因身體不適竟將其所駕駛之自小客車逆向駛入對向車道，並
    將上開自小客車停放在快車道上，甲○○則因昏睡而趴在方向盤上。嗣因過往民
    眾發現有異而報警處理，經台中市警察局第五分局文昌派出所員警李翊豪前往處
    理時發現甲○○在車上昏睡，李翊豪喚醒甲○○後發現其身上酒味甚濃，惟甲○
    ○拒絕接受酒精測試，經警帶回台中市警察局第五分局文昌派出所後，甲○○始
    同意接受酒精濃度測試，並測得其酒後吐氣所含酒精成份每公升高達０．八四毫
    克後，始查悉上情，然甲○○又拒絕在測試單、警訊筆錄上簽名。
二、案經台中市警察局第五分局報請臺灣臺中地方法院檢察署檢察官偵查起訴。
    理      由
一、訊據被告甲○○對於右揭酒後駕車之事實固坦承不諱，惟矢口否認其有酒醉不能
    安全駕駛之情形，並辯稱：伊駕車是因高血壓身體不適而昏睡，與飲酒無關云云
    。惟查：(一)被告為警查獲時有濃重之酒味且有意識模糊、拒絕酒測等情狀，業據
    證人李翊豪於偵查中證述綦詳，並有職務報告、測試觀察紀錄表各一份附卷可稽
    ，而被告於警訊時坦承有飲用高梁酒，於偵查中又陳稱係於朋友家中食用燒酒雞
    ，顯見其確有服用酒類或相類之物。(二)又被告於偵查中亦承認確有接受警方之酒
    精濃度呼氣測試，然因認酒測值、警訊筆錄均不正確而未簽名等情，是卷附酒精
    濃度測試報告應係被告所作之酒測值無訛。(三)被告酒後吐氣所含酒精成份每公升
    高達０．八四毫克，有測試報告一紙附卷可稽，顯己高於法定標準值每公升０．
    五五毫克，其於服用酒類或相類之物後仍自行駕駛自小客車上路，且因身體因素
    不勝酒力而將自小客車逆向停放在文心路對向快車道（有現場照片在卷可憑），
    並參照世界各國標準已得認為不能安全駕駛，是被告顯己達不能安全駕駛汽車等
    動力交通工具之程度。綜上所述，被告上開所辯無非事後卸責之詞，不足採信。
    本件事證明確，被告犯行洵堪認定。
二、核被告所為，係犯刑法第一百八十五條之三之公共危險罪。爰審酌被告罔顧道路
    交通安全酒醉駕車而危害公共安全，呼氣酒精濃度，及未坦承犯行，並拒絕於酒
    精測試單及警訊筆錄上簽名，其犯罪後態度尚非良好等一切情狀，量處如主文所
    示之刑，並諭知易科罰金之折算標準，以資懲儆。
據上論斷，應依刑事訴訟法第二百九十九條第一項前段，刑法第一百八十五條之三，
第四十一條第一項前段，罰金罰鍰提高標準條例第二條，判決如主文。
中      華      民      國      九十      年      九      月      五    日
                                    臺灣臺中地方法院交通法庭
                                        法官    張  國  華
右正本證明與原本無異。
如不服本判決，應於送達後十日內向本院提出上訴狀（須附繕本），上訴於
臺灣高等法院臺中分院。
                                        書記官
中      華      民      國      九十      年      九      月      十    日
附錄本案論罪科刑法條全文：
刑法第一百八十五條之三：
服用毒品、麻醉藥品、酒類或其他相類之物，不能安全駕駛動力交通工具而駕駛者，
處一年以下有期徒刑、拘役或三萬元以下罰金。


司法院資訊處製作；財團法人民間司法改革基金會備份。
